臺灣苗栗地方法院民事裁定　　　　　　100年度家事聲字第1號
異　議　人　劉奇方
相　對　人　李文傑律師
上列當事人間聲請確定訴訟費用額事件，異議人對於民國100 年
8 月5 日本院100 年度司家他第13號裁定聲明異議，本院裁定如
下：
    主  文
異議駁回。
異議費用新台幣壹仟元由異議人負擔。
    理  由
一、按法院未於訴訟費用之裁判確定其費用額者，第一審受訴法
    院於該裁判有執行力後，應依聲請以裁定確定之。聲請確定
    訴訟費用額者，應提出費用計算書、交付他造之計算書繕本
    或影本及釋明費用額之證書。依第一項確定之訴訟費用額，
    應於裁定送達之翌日起，加給按法定利率計算之利息，民事
    訴訟法第九十一條定有明文。所謂「以裁定確定之」，係指
    法院已為訴訟費用之裁判，僅未確定其費用額而言，即訴訟
    費用之裁判中未確定其費用額之情形。是確定訴訟費用之裁
    定，僅在確定敗訴之當事人應負擔之訴訟費用數額，並非就
    權利存在與否為確定，其償還義務如何，應從命負擔訴訟費
    用之裁判定之。因此，當事人在該程序中，自僅得就各個費
    用項目是否為法律上之訴訟費用、數額之計算有無錯誤加以
    爭執。
二、次按當事人對於司法事務官處理事件所為之終局處分，得於
    處分送達後10日之不變期間內，以書狀向司法事務官提出異
    議。司法事務官認前項異議有理由時，應另為適當之處分；
    認異議為無理由者，應送請法院裁定之。法院認第1 項之異
    議為有理由時，應為適當之裁定；認異議為無理由者，應以
    裁定駁回之，民事訴訟法第240 條之4 第1 項至第3 項分別
    訂有明文。
三、本件異議意旨略以：異議人劉奇方於刊登報紙詢價時，報社
    負責人即告之一行字新台幣（下同）50元，共刊登180 幾行
    ，原需9,000 元，惟經議價，方減至8,000 元，聲請人已盡
    到議價責任，且經詢問苗栗、竹南、頭份等報社，其報價均
    約為一行字50元，聲請人代墊之登報費用並未高過市場行情
    ，甚至還便宜約1,000 元，爰請求廢棄原裁定等語。
四、惟查，異議人主張代墊之登報費用為8,000 元，有異議人提
    出之費用單據可憑，惟經原審依職權檢附公告本院100 年度
    司財管第2 號之新聞紙乙份，函詢台灣新生報經理部請其提
    供登報費用之計算標準，及該份公告之刊登費用，並經臺灣
    新生報函覆該份公告之刊登費用為2,745 元，此有台灣新生
    報100 年5 月26日（100 ）新裕字第713 號函在卷可稽，是
    原裁定據此計算數額並無錯誤。異議人主張已墊付之登報費
    用8,000 元顯屬過高，異議人雖以前揭情詞置辯，惟原審將
    登報費用酌減為4,000 元以避免不當支出訴訟費用，於法並
    無違誤，從而異議意旨指摘原裁定不當，求予廢棄，委無理
    由，應予駁回。
五、據上論結，本件異議為無理由，爰依民事訴訟法第240條之4
    第3項後段，裁定如主文。
中    華    民    國   100    年    10    月    11    日
                  家事庭法  官  李麗萍
以上正本係照原本作成。
如對本裁定抗告須於裁定送達後10日內向本院提出抗告狀，並繳
納抗告費新臺幣1,000元。
                        書記官  陳慧玲
中    華    民    國   100    年    10    月    11    日